【裁判字號】    97,易,2952
【裁判日期】    980430
【裁判案由】    竊盜
【裁判全文】
臺灣板橋地方法院刑事判決              97年度易字第2952號
公  訴  人  臺灣板橋地方法院檢察署檢察官
被      告  丙○
（冒名乙○○）
                  （現另案於臺灣臺北監獄臺北分監執行中）
上列被告因竊盜案件，經檢察官提起公訴（97年度偵字第22304
號），本院裁定改用簡式審判程序審理，判決如下：
    主  文
丙○攜帶兇器毀壞門扇竊盜，處有期徒刑拾月。
扣案之扳手、起子各壹支，均沒收。
    事  實
一、丙○（冒名乙○○）前於民國84年間因偽造文書案件，經本
    院於88年3 月9 日以87年度易緝字第362 號判處有期徒刑4
    月確定。又於同年間因竊盜案件，經本院於88年3 月9 日以
    87年度訴緝字第246 號判處有期徒刑1 年2 月確定。又於87
    年間因強盜等案件，經本院於88年10月15日以87年度訴字第
    2241號各判處有期徒刑5 年10月、4 月、1 年2 月、6 月，
    應執行有期徒刑6 年8 月確定。上開6 罪經本院裁定應執行
    有期徒刑8 年確定，於94年9 月9 日假釋出獄，其後於95年
    7 月31日因撤銷假釋而拒不到案執行，經臺灣板橋地方法院
    檢察署發布通緝（現執行殘刑中，於本案不構成累犯）。詎
    其猶不知悔改，竟又基於意圖為自己不法所有之犯意，於97
    年7 月30日9 時30分許，攜帶客觀上足以供兇器使用之扳手
    及起子各1 支，至臺北縣三重市○○街28號5 樓甲○○住處
    ，先持上開扳手、起子破壞為大門一部分之門鎖後，再侵入
    室內竊取甲○○所有之現金新臺幣3,091 元，得手後欲離去
    時，為甲○○發現而報警查獲。丙○於警詢、偵查中冒用乙
    ○○之名義應訊，經依乙○○於本院審理中之陳述，將丙○
    於為警查獲後所採集之指紋送鑑定結果，始知悉丙○冒用乙
    ○○名義應訊（冒名應訊部分，檢察官另案偵查中）。
二、案經甲○○訴由臺北縣政府警察局中和分局報請臺灣板橋地
    方法院檢察署檢察官偵查起訴。
    理  由
一、按刑事訴訟法第266 條規定起訴之效力不及於檢察官所指被
    告以外之人，即所謂起訴對人之效力。而同法第264 條第2
    項第1 款規定起訴書應記載被告之姓名、性別等資料或其他
    足資辨別之特徵，係為特定刑罰權對象之用，其起訴之對象
    為被告其「人」，而非「姓名」。於冒名應訊情形，訴訟關
    係存在於冒名者，此時僅為「被告姓名錯誤」之問題，檢察
    官所指被告乃該冒名者，檢察官及法院之刑罰權對象始終無
    誤，而姓名僅是人之識別而已，此時應由法院裁定更正姓名
    即可，大法官會議解釋第43號及最高法院92年臺非字第107
    號判決見解參照。經查，被告丙○於97年7 月30日為警查獲
    後，於警詢、偵查中冒用乙○○之姓名應訊乙節，有臺北縣
    政府警察局97年9 月23日北縣警鑑字第0970125201號函、指
    紋卡片可憑，是以本件係被告丙○冒名「乙○○」於警、偵
    訊中應訊，則檢察官起訴之對象仍為丙○，並非「乙○○」
    ，僅被告姓名誤載而已，業經公訴人函請更正，爰更正被告
    「乙○○」為「丙○」，核先敘明。
二、上揭犯罪事實業據被告丙○於本院審理中坦承不諱，核與告
    訴人甲○○於警詢中指訴之情節相符，並有贓物認領保管單
    1 紙在卷，及扳手、起子各1 支扣案足憑，足認被告之自白
    與事實相符。本案事證明確，被告之竊盜犯行洵堪認定，應
    予依法論科。
三、查被告持以行竊之前揭起子、扳手各1 支，屬金屬製品，且
    該等工具既足以作為撬開大門之用，顯係具有相當鋒利程度
    、硬度之金屬器具，要非細微不足以行兇之物，當屬客觀上
    足對人之生命、身體、安全構成威脅，具有危險性之兇器無
    疑。又被告持前揭螺絲起子、扳手撬開大門門鎖，而該大門
    門鎖乃係構成該大門上之一部份，自屬毀壞門扇。核被告丙
    ○所為，係犯刑法第321 條第1 項第2 款、第3 款之毀壞門
    扇、攜帶兇器竊盜罪。又被告毀壞門鎖而侵入告訴人住處行
    竊，其毀損、侵入住宅之行為已結合於所犯毀壞門扇之罪質
    中，無更行構成毀損及侵入住宅罪之理，附此敘明（參見最
    高法院27年上字第1887號判例意旨）。爰審酌被告有多次竊
    盜前科，素行不佳、以闖空門之方式侵入住宅竊盜，雖所竊
    取財物之價值非鉅，被害人所受損失並非重大，但嚴重破壞
    他人居住及財產安全，危害社會治安甚鉅，惟被告坦承犯行
    ，犯後態度尚稱良好等一切情狀，量處如主文所示之刑。
四、扣案之扳手、起子各1 支，係被告所有，且為供本件竊盜所
    用之物，業據被告於警詢中供承在卷，爰依刑法第38條第1
    項第2 款之規定併予宣告沒收。
五、本件經檢察官提起公訴，被告於準備程序中就被訴事實為有
    罪之陳述，經本院告知簡式審判程序之旨，並聽取公訴人、
    被告之意見後，當庭裁定改行簡式審判程序，併予敘明。
據上論斷，應依刑事訴訟法第273 條之1 第1 項、第299 條第 1
項前段，刑法第321 條第1 項第2 款、第3 款、第38條第1 項第
2 款，判決如主文。
本案經檢察官王家春到庭執行職務。
中    華    民    國    98    年    4     月    30    日
                刑事第十八庭  法  官  曾正耀
上列正本證明與原本無異。
如不服本判決，應於判決送達後10日內敘明上訴理由，向本院提
出上訴狀 (應附繕本) ，上訴於臺灣高等法院。其未敘述上訴理
由者，應於上訴期間屆滿後20日內向本院補提理由書「切勿逕送
上級法院」。
                              書記官  田世杰
中    華    民    國    98    年    4     月    30    日
附錄本案論罪科刑法條全文：
刑法第321條
犯竊盜罪而有左列情形之一者，處6月以上、5年以下有期徒刑：
一  於夜間侵入住宅或有人居住之建築物、船艦或隱匿其內而
    犯之者。
二  毀越門扇、牆垣或其他安全設備而犯之者。
三  攜帶兇器而犯之者。
四  結夥三人以上而犯之者。
五  乘火災、水災或其他災害之際而犯之者。
六  在車站或埠頭而犯之者。
前項之未遂犯罰之。


司法院資訊處製作；財團法人民間司法改革基金會備份。
